# 版主，请教一个子公司注销的问题？

提问人：ke0826 时间：2012-01-05 17:09:15
本集团 2011 年有两个子公司进行注销，税务及工商的手续在 11 月已完成，但截止到 12 月 31 日银行账号尚未注销。 请问本期是否仍需要把这两家公司归在集团合并范围内呢？

回答人：chenyiwei
银行帐号如仍有余额的，应纳入合并报表中。

提问人：ke0826 时间：2012-01-05 21:59:04
回复 chenyiwei 的帖子
账号内确有余额
这两家公司早就是没有业务的空壳公司 今天跟审计师也大致讨论过这个问题，他们同意将这两家公司不纳入合并范围，可以将银行账户并入各自的母公司。 陈版，如不将其纳入合并 是否也可行； 如可行，所谓将银行账户并入各自母公司怎么理解呢，个人觉得母公司会因多了货币资金而导致母公司本身的报表不平的情况，具体可以怎样操作呢？

回答人：chenyiwei
没有完全理解“并入各自的母公司”的意思，但我认为还是需要注意区分会计主体之间的界限。